【裁判字號】    90,親,39
【裁判日期】    901026
【裁判案由】    確認非婚生子女
【裁判全文】
臺灣桃園地方法院民事判決  九十年度親字第三九號
    原        告  乙○○
    被        告  丙○○
    兼法定代理人  甲○○
右當事人間確認非婚生子女事件，本院判決如左：
    主      文
確認被告丙○○（被告甲○○之女，民國八十三年十一月二十九日出生）非被告甲○○自原告乙○○受胎所生之婚生女。
訴訟費用由被告負擔。
    事      實
甲、原告方面：
一、聲明：如主文第一項所示。
二、陳述：原告與被告甲○○於民國七十年二月一日結婚，九十年四月十三日離婚，
    惟查被告甲○○與原告結婚數十年，但婚姻存續中分居也有十年以上，在外放蕩
    生活結果，另與他人同居在八十三年十一月二十九日產下女嬰即被告丙○○，並
    非被告甲○○自原告受胎所生，爰訴請判決如主文第一項所示。
三、證據：提出出生證明書影本一件、戶籍謄本一件為證。
乙、被告方面：
一、聲明：同意原告之請求。
二、陳述：被告丙○○確非原告與被告甲○○所生之婚生女。
丙：本院依職權囑託法務部調查局鑑定被告丙○○與原告之血緣關係。
    理      由
一、本件原告主張其與被告甲○○本係夫妻，嗣後協議離婚，惟婚姻關係存續中受胎
    生有一女即被告丙○○之事實，業據其提出戶籍謄本、出生證明書等件為憑，自
    堪信為真實。又經本院囑託法務部調查局鑑定原告被告丙○○之血緣關係之結果
    ，覆稱「依據遺傳法則，丙○○之DNA STR式VWA、TH01、CSF1PO、D7S820、D8S1
    179、D16S539型別與乙○○之相對應型別均矛盾，因此認為乙○○不可能為丙○○之生父」，有該局九十年八月二十四日（九十）陸（四）字第九０一七六一五
    一號鑑定通知書附卷可稽，是原告主張被告丙○○非原告之婚生女之事實，實堪
    認定。
二、按民法第一千零六十三條第一項推定之婚生子女，如夫妻之一方能證明妻非自夫
    受始者，得於知悉子女出生之日起，一年內提起否認之訴，同條第二項定有明文
    。查被告甲○○在其與原告之婚姻關係存續中受胎產下被告丙○○，則依法應推
    定被告丙○○為原告與被告甲○○之婚生女。然被告甲○○受胎懷有被告丙○○
    既非與原告同居因此受胎所生，則原告於知悉被告丙○○出生之日起一年內提起
    本件訴訟，於法洵屬有據，應予准許。
三、據上論結：本件原告之訴為有理由，依民事訴訟法第七十八條、第八十五條第一
    項前段，判決如主文。
中      華      民      國    九十    年      十      月    二十六    日
                                        臺灣桃園地方法院民事第二庭
~B法      官  熊祥雲
右為正本係照原本作成
如對本判決上訴須於判決送達後廿日內向本院提出上訴狀
中      華      民      國    九十    年      十      月    二十九    日
~B法院書記官  游  誼


司法院資訊處製作；財團法人民間司法改革基金會備份。
